# 请教陈版，教育培训类收入确认问题

提问人：xiaomozi2 时间：2016-07-07 14:50:14
A公司为教育培训类公司，现有两种业务模式如下： （一）招聘应届生按照用工单位B公司的用工员工需求进行培训，培训期间为 3 个月左右，培训时间为 2015 年9-12月，计划招聘 30 人，每人 1000 元。合同约定，AB公司签订协议后按照计划招聘人数的总费用支付40%的预付款，培训结束后，经B公司选拔确认合格员工后，按照实际录取人数支付给A公司尾款，多退少补。学员交付给B公司三个月内，出现违约行为，有两种解决措施： 1 ）在后期学员里面补上相应违约人数； 2 ）在A公司收到尾款后一周内，将B公司为该学员所付费用退还。 2015 年末已提供完培训服务。 2016 年初按照实际交付员工人数结算尾款。
这种收入确认，我有如下几个问题： 1 ）对于尾款的多退少补的情况，如果已经培训完，但尚未收到尾款，涉及到跨年结算的话， 2016 年确认这部分尾款收入，还是按照历史经验估计下录取比率（比如90%），在 2015 年确认90%的收入？ 2 ）对于违约的情况，何时可认定为风险已经转移，确认收入？ 3 ）如果合同约定了最低录取率为50%，那 2015 年底可否按50%确认收入？ 4)如果按照第一种解决措施，即在后期学员中补上违约人数，可否认为在 2015 年提供完服务的时候，就已经满足收入确认条件？
（二）招聘应届生按照用工单位B公司的用工员工需求进行培训，培训期间为 3 个月左右，培训时间为 2015 年9-12月，计划招聘 30人，每人 1000 元。合同约定，AB公司签订协议后按照计划招聘人数的总费用支付40%的预付款，培训结束后，员工与B公司签订劳动合同后，按照实际录取人数支付给A公司尾款，多退少补。 2015 年末已提供完培训服务。由于是应届生，故签订合同多为 2016 年 7 月签订劳动合同。
那么 2015 年末的时候该确认多少收入？如果 2016 年 7 月才确认尾款收入，是否涉及到收入成本不匹配的情况？
望陈版解答，谢谢。

回答人：chenyiwei
1 、你说的情况在一定程度上类似于买方享有无理由退货权的商品销售业务，在相关的培训劳务提供完毕后，应根据历史经验和其他可获得的信息谨慎、合理地估计最终被用工单位录用的人数，据此合理、谨慎地计量该部分收入（包括将可能需要多退少补的款项确认为对委托方的往来款）。如果不能可靠估计的，则应递延到重大不确定性消除时才能确认收入。 2 、对违约学员相关收入的确认问题，可参照上述 1 中所述原则。 3 、在考虑最终录用率时，可以考虑合同约定的最低录用率，作为作出估计时的考虑因素之一，按上述 1 所述原则处理。 4 、请参照问题 1 的回复中所述原则，考虑“补上违约人数”具体如何操作，是否需由本企业发生额外的培训成本等，以及最终结果能否合理估计，以确定能否在服务提供完毕时确认收入。